臺灣彰化地方法院刑事判決　　　　　　　　　　　　　九十一年度易字第八一九號
　　公　訴　人　臺灣彰化地方法院檢察署檢察官
　　被　　　告　丁○○
　　選任辯護人　楊振芳律師
右列被告因竊盜案件，經檢察官提起公訴（九十一年度偵字第二八三二號），本院判
決如左：
    主  文
丁○○竊盜，累犯，處有期徒刑壹年。
    事  實
一、丁○○曾於民國（下同）八十七年間因竊盜案件，經本院判處有期徒刑五月，緩
    刑三年確定；又於八十九年間因竊盜案件，經本院判處有期徒刑五月確定；前案
    經撤銷緩刑後，二案接續執行，於九十年一月十七日執行完畢；復於九十年間又
    因竊盜案件，經本院判處有期徒刑八月，其不服提起上訴，經台灣高等法院台中
    分院駁回其上訴而告確定，現正執行中。猶不知悔改，於九十一年三月二十九日
    十五時五十分許，騎乘車號不詳之白色輕型機車，行經彰化縣員林鎮○○○路與
    三民路交岔路口時，見丙○○所有停放該處車號ＰＯ─一０００號自小客車內有
    黑色皮包一只（內有台中商業銀行空白支票二十五張、面額新台幣一萬三千元之
    支票一張、丙○○及其妻乙○○之印章各一枚、帳單一疊、新台幣四千多元），
    竟意圖為自己不法之所有，以不詳工具啟開車門門鎖後，竊取置放於車內之上開
    皮包，得手後迅速逃逸，惟當場為丙○○友人甲○○所目擊，甲○○隨即告知丙○○及乙○○，然已不見丁○○蹤影，嗣於翌（三十）日十六時許，丁○○騎乘
    其母黃秀青所有之車號ＭＺＥ─四五二號重型機車，行經彰化縣員林鎮○○里○○○街附近，再次為甲○○發現，甲○○馬上告知乙○○，乙○○即報警並隨同
    警方到場追捕，丁○○見警前來即迅速逃逸，經警記下上開車牌號碼而循線查獲
    。
二、案經彰化縣警察局員林分局報請台灣彰化地方法院檢察署檢察官偵查起訴。
     理  由
一、訊據被告丁○○固坦承於九十一年三月三十日十六時許，在員林鎮○○○街附近
    ，為警追捕之事實，惟矢口否認涉有竊盜之犯行，辯稱：伊並未竊取被害人丙○○車內之皮包，於翌日，伊係因為未帶駕照，所以看見警察會緊張才逃跑云云。
    惟查：右揭事實，業據被害人丙○○、乙○○指訴明確，並經證人即目擊證人甲○○迭於警訊中及本院調查時證述綦詳，被告亦自承：伊與甲○○素不認識，亦
    無仇怨等語，證人甲○○當無甘冒偽證罪之風險，構詞誣陷被告之理。又證人甲○○於本院調查時結證稱：九十一年三月二十九日下午三時五十分許，伊看到有
    人偷丙○○車內的東西，有看到那一個人的臉，確定就是庭上的被告，雖然正面
    看到被告的臉約只有十秒左右，但在被告行竊前，已有特別注意到他，因為被告
    當日已經在三民東街附近繞了很久。第二天被告騎與第一天不一樣的摩托車，但
    是戴與第一天同樣的安全帽，而且第二天伊也有看到他的臉等語；被害人乙○○
    於本院調查時亦指稱：第二天被告是戴半罩式安全帽，伊可以很清楚看到被告的
    臉等語，證人即警員盧永祥亦於本院調查時結證稱：伊依據同事許宏杰所記回之
    車號，循線查獲被告，並調出口卡片，供被害人與甲○○指認，且當日許宏杰亦
    表示有看到被告的面貌，確定是丁○○無訛等語，是被告於翌日為警追緝時，雖
    戴有深色半罩式安全帽，然並不影響他人清楚辨認其面容，則於行竊當日，竊賊
    雖頭戴同款式之半罩式安全帽，然亦應不影響他人辨認其長相，況證人甲○○於
    被告行竊前即因被告行蹤詭異而特加注意，證人甲○○當不致有誤認竊賊之虞。
    復參以被害人乙○○及證人許宏杰於本院調查時所證稱：當日被告已經停車，但
    未熄火，其尚坐在機車上，安全帽亦還未拿下，其一見到伊等就將機車掉頭逃逸
    ，伊等便開車靠近示意要被告停車，被告仍不停車，硬趨車從警車旁邊空隙加速
    逃逸等語，被告亦辯稱：翌日伊是要去全聯社買東西，警察到時，伊是剛停下來
    準備要進去買東西，車子還未熄火，但安全帽已拿下來云云，依被告所辯，其既
    已脫下安全帽準備要進全聯社內買東西，若係因其未有駕照，見警察前來，恐遭
    警方舉發，衡情應會迅速進入全聯社內購物，而非再騎乘機車加速逃逸，否則豈
    不會因其行蹤怪異而更易遭警盤查？況警方前來巡邏，原因非一，被告既非通緝
    犯亦非現行犯，若非作賊心虛，當無見警前來即迅速坐上車子，並加速逃逸之理
    ，被告上開所辯顯係臨訟飾卸之詞不足採信。從而，本件事證明確，被告犯行洵
    堪認定。
二、核被告丁○○所為，係犯刑法第三百二十條第一項之普通竊盜罪。被告前曾因竊
    盜案件，經本院判處有期徒刑五月，緩刑三年確定；又於八十九年間因竊盜案件
    ，經台灣高等法院台中分院判處有期徒刑五月確定；前案經撤銷緩刑後，二案接
    續執行，於九十年一月十七日執行完畢等情，有臺灣彰化地方法院檢察署刑案資
    料查註紀錄表乙份附卷可稽，五年內再犯有期徒刑以上之本罪，為累犯，應加重
    其刑。爰審酌被告前有多次竊盜前科或非行紀錄，於刑或保護處分執行完畢後，
    猶不思悔改向上，再犯本件竊盜罪，科刑不宜過輕，暨其犯罪之動機、目的、手
    段以及犯罪後態度等一切情狀，分別量處如主文所示之刑，以示儆懲。
據上論斷，應依刑事訴訟法第二百九十九條第一項前段，刑法第三百二十條第一項、
第四十七條，罰金罰鍰提高標準條例第一條前段，判決如主文。
本案經檢察官楊忠誠到庭執行職務。
中      華      民      國    九十一    年     十一     月      五      日
                              臺灣彰化地方法院刑事第一庭
                                     審判長法官  葉  榮  郎
                                     法      官  葛  永  輝
                                     法      官  簡  璽  容
右正本證明與原本無異。
如不服本判決，應於判決送達後十日內向本院提出上訴狀( 須附繕本 )。
告訴人或被害人對於判決如有不服具備理由請求檢察官上訴者，其上訴期間之計算係
以檢察官收受判決正本之日期為準。
                                     法院書記官  王  惠  嬌
中      華      民      國    九十一    年     十一     月      六      日
刑法第三百二十條
意圖為自己或第三人不法之所有，而竊取他人之動產者，為竊盜罪，處五年以下有期
徒刑、拘役或五百元以下罰金。
意圖為自己或第三人不法利益，而竊佔他人之不動產者，依前項之規定處斷。
前二項之未遂犯罰之。
